【裁判字號】    98,交上易,21
【裁判日期】    990122
【裁判案由】    過失致死
【裁判全文】
臺灣高等法院花蓮分院刑事判決        98年度交上易字第21號
上  訴  人  臺灣臺東地方法院檢察署檢察官
被      告  丙○○
選任辯護人  邱聰安律師
上列上訴人因過失致死案件，不服臺灣臺東地方法院97年度交易
字第44號中華民國98年9月3日第一審判決（起訴案號：臺灣臺東
地方法院檢察署97年度偵續字第9號），提起上訴，本院判決如
下：
    主  文
上訴駁回。
    理  由
壹、公訴意旨略以：被告丙○○民國94年12月26日22時許，駕駛
    車牌號碼7M-3745號自小貨車，沿臺東縣臺11線公路由南往
    北方向行駛，欲返回臺東縣東河鄉住家，途經臺東縣東河鄉
    ○○村○○○○○路南下142公里處，本應注意駕車在劃有分
    向限制線之路段，不得駛入來車之車道內，竟疏未注意，於
    行經上揭地點前轉彎路段時，先為左轉彎後，竟駛入對向來
    車車道，適有被害人張文龍駕駛車牌號碼P5-6703號自用小
    客車，自對向車道駛來，為閃避被告駕駛之上開自小貨車，
    遂駛入被告行向車道內，二車車頭發生碰撞，被害人駕駛之
    自用小客車順時鐘向右旋轉，終止在被告行向車道外側邊溝
    ，並起火燃燒，致被害人因逃生不及，全身100％三度灼傷
    ，當場死亡，因認被告涉犯刑法第276條第1項之過失致人於
    死罪嫌。
貳、按犯罪事實應依證據認定之，無證據不得認定犯罪事實；不
    能證明被告犯罪者，應諭知無罪之判決，刑事訴訟法第154
    條第2項、第301條第1項分別定有明文。次按事實之認定，
    應憑證據，如未能發現相當證據，或證據不足以證明，自不
    能以推測或擬制之方法，以為裁判基礎；又認定不利於被告
    之事實，須依積極證據，苟積極證據不足為不利於被告事實
    之認定時，即應為有利於被告之認定，更不必有何有利之證
    據；認定犯罪事實所憑之證據，雖不以直接證據為限，間接
    證據亦包括在內，然而無論直接或間接證據，其為訴訟上之
    證明，須於通常一般之人均不致有所懷疑，而得確信其為真
    實之程度者，始得據為有罪之認定，倘其證明尚未達到此一
    程度，而有合理之懷疑存在時，致使無從形成有罪之確信，
    在刑事訴訟「無罪推定」、「罪疑唯輕」原則下，依據「罪
    證有疑，利於被告」之證據法則，即不得遽為不利被告之有
    罪認定；又告訴人之告訴，係以使被告受刑事訴追為目的，
    是其陳述是否與事實相符，仍應調查其他證據以資審認，最
    高法院分別著有40年台上字第86號、30年度上字第816號、7
    6年台上字第4986號及52年台上字第1300號判例可資參照。
參、訊據被告固坦承於前揭時地，駕車肇事，導致被害人死亡的
    事實，但否認有何過失致死之犯行，辯稱：當時絕對沒有侵
    入對方車道，事故發生時車速約時速50至60公里，轉彎後即
    進入直線路段，前方並無其他車輛，並未超車亦無必要侵入
    對向車道，二車發生碰撞的原因是因為被害人車速過快失控
    駛入對向車道而發生碰撞，被告對於事故之發生並無過失等
    語。經查:
一、被告於上揭時間駕駛車牌號碼7M-3745號自小貨車，行經臺
    東縣臺11線省道142公里處，與被害人張文龍發生碰撞等情
    ，業據被告供承在卷，並有道路交通事故現場圖、道路交通
    事故調查報告表(一)、(二)各1份及現場照片18張在卷可稽
    （見相驗卷第6頁至第18頁）。又被害人因本件車禍致其所
    駕駛之小客車當場起火燃燒，被害人逃生不及受有全身100
    ％三度燒灼傷而當場死亡，此有臺灣臺東地方法院檢察署檢
    察官督同檢驗員相驗屬實，並製有相驗筆錄、相驗屍體證明
    書、驗斷書以及相驗照片30張在卷可憑（見相驗卷第32頁、
    第36頁至第44頁、第54頁至第68頁）。上開事實自足認定。
二、惟被告既然否認犯行，辯稱並無任何過失，因此本案被告是
    否構成犯罪，自應以被告對於事故之發生是否有過失為斷。
    又檢察官起訴認為被告有過失，其理由是因為被告當時開車
    駛入被害人張文龍的車道內，但被告卻完全否認有何駕車駛
    入對向車道的行為。因此本案被告是否有過失，又以被告當
    時有無駕車侵入對向車道為斷。而被告是否有侵入對向車道
    ，則應該以車禍肇事地點是否在被害人車道內以及被告在肇
    事前是否有侵入對向車道後再駛回原車道之情形而定。
三、本件事故發生地點是在被告行駛的車道內，此有下列事證為
    證:
(一)被告於偵查中供陳：當時行駛於臺東縣臺11線公路往成功方
    向之內側車道（接近慢車道），時速約60至65公里，被害人
    因車速很快，突然撞擊伊駕駛車輛之左側車頭，因一時來不
    及反應，伊所駕駛之自小貨車即與被害人駕駛之自小客車發
    生碰撞等語（見相驗卷第19頁至第20頁）。而當時駕車尾隨
    被告車輛之蘇瑞春於警詢時、偵查中具結證稱：伊駕駛車牌
    號碼P5-7019號自小客車，行駛於被告駕駛之自小貨車後方
    ，當時伊時速約50至60公里，被害人駕駛之自小客車車速很
    快，轉彎時侵入伊行向車道，伊不知被告有無煞車，但被告
    並無閃躲，僅繼續直行，被告與被害人之車輛旋發生碰撞等
    語（見相驗卷第48頁、第101頁）。蘇瑞春並於原審審理中
    到庭具結陳稱：車禍發生時，被告係行駛於自己車道上，並
    未侵入對向車道，因為那部車子（係指被害人駕駛之自小客
    車）的引擎聲很大聲，所以伊判斷他（係指被害人）的車速
    很快等語（原審卷第149頁以下）。證人蘇瑞春所述與被告
    相符，而且蘇瑞春當時開車跟著被告車輛後方，並不會有誤
    認的情形，其所述應可採信。既然被告沒有侵入對向車道，
    兩車擦撞的地點也應該是在被告車道內。
(二)從現場圖以及現場照片觀之，事後發，被告車輛倒轉約135
    度，反向面對右側機車道停留在自己的車道內，車頭嚴重受
    損。被害人車輛車頭則倒轉360度，反向停於被告車道右方
    路邊草叢裡，整部車爆炸起火燃燒。顯示兩部車碰撞後，因
    為兩車速度以及車重的動能，將兩車帶離原本的行車方向，
    既然如此，則兩車撞擊處必然有極大動能，該處應留有大量
    散落的碎片因未及被牽引帶離而留在現場，據此可判斷撞擊
    點。另外也可以根據兩車撞擊後，兩車隨著動能所產生的扭
    轉路徑，推斷撞擊點所在位置。其中就掉落物位置而言，根
    據現場照片以及相場圖所示，大部分的散落物均停留在被告
    的車道內，該處並且留有大量的水漬、油漬，到場製作現場
    圖的警員林韋成也證稱當時主要的掉落物是集中在被告車道
    內(偵卷第6頁)。則既然大量掉落物是在被告的車道內，在
    合理的推斷下，撞擊點應該也是在被告車道內。
(三)而再根據兩車之毀損狀況，判斷撞擊點，以進一步佐證前述
    推斷。事故發生後，被告車輛是車頭受損，首先造成損壞者
    ，依序為保險桿、車頭鈑件、水箱……，當二者碰撞後，水
    箱受損後內部冷卻液即開始滲漏。而二車原以對向行駛，相
    對速度相加成，掉落物幾全集中於南向北車道上，且被害人
    車輛剎車痕未呈Ｌ型扭轉前之停止點亦於該處，被害人車輛
    剎車痕之左前輪終止於靠近北上機車、汽車道分隔線時呈Ｌ
    型轉折後停止。左前輪與右前輪煞車線本為平行，但左前輪
    痕前行至靠近北上機車、汽車道分隔線時出現向右轉折，且
    其煞車線呈水平波浪紋並變寬，顯示此處係遭外力強迫改變
    方向致使被害人車輛呈順時針方向旋轉之起點，故依案發當
    時地面狀態，地面大量油、水漬聚集處可認為係撞擊處，此
    有鑑定人即臺東縣警察局鑑識課乙○○、甲○○製作之鑑定
    報告可參(原審卷第81、82頁)。乙○○課長並進一步鑑定稱
    ：「我們在檢視案發當時，交通隊所拍攝的照片，被告所駕
    駛小貨車的受損情形，以及被害人車輛的受損情形，還有現
    場掉落物的位置以及路面油漬以及142公里由南往北的車道
    上，靠近外側的車道白線，有一「L」型的痕跡，從這些狀
    況，我們認為油漬存在的位置，就是本案兩車相撞的位置，
    我們再依據被害人的車輛受損的部位以及車頂隆起的情形，
    依據車子的結構，推論它質心（即重心）的位置，也就是說
    被害人的車輛屬於前置引擎，所以重心在駕駛座（即Ｂ柱）
    前，被害人的車輛被撞擊處係在右後方，兩力的作用就會使
    被害人的車輛產生旋轉的現象」（本院卷第79頁背面）。中
    央警察大學詹丙源教授，就此鑑定也同此結論，有鑑定書附
    卷可稽(偵查卷第47頁)。
(四)綜上事證，可以確定本案事故中，兩車碰撞點確實是在被告
    車道內。既然碰撞點是在被告車道內，以當時係屬夜間，肇
    事地點屬於彎道，按理，汽車駕駛人均應謹慎地在自己車道
    內行駛，如果無故侵入對向車道，以致肇事，自不能歸咎遵
    守交通規則而在自己車道內行駛的汽車駕駛人。更何況，被
    害人張文龍當時血液中酒精檢驗值為10mg/dl，有臺東地檢
    署函為證(相驗卷第113頁)，更足以合理推斷，除非有充分
    證據證明被告駕車在兩車碰撞之前，有侵入對向車道，否則
    即不能認定被告於本件事故之發生有何過失可言。
四、本案並無證據足以證明被告在兩車相撞前曾侵入對向車道，
    此有下列事證可證：
(一)依照被告於偵查中供陳：當時行駛於臺東縣臺11線公路往成
    功方向之內側車道（接近慢車道），時速約60至65公里，被
    害人因車速很快，突然撞擊伊駕駛車輛之左側車頭，因一時
    來不及反應，伊所駕駛之自小貨車即與被害人駕駛之自小客
    車發生碰撞等語（見相驗卷第19頁至第20頁）。而當時駕車
    尾隨被告車輛之蘇瑞春警詢時證述、偵查中具結證稱：伊駕
    駛車牌號碼P5-7019號自小客車，行駛於被告駕駛之自小貨
    車後方，當時伊時速約50至60公里，被害人駕駛之自小客車
    車速很快，轉彎時侵入伊行向車道，伊不知被告有無煞車，
    但被告並無閃躲，僅繼續直行，被告與被害人之車輛旋發生
    碰撞等語（見相驗卷第48頁、第101頁）。蘇瑞春並於原審
    審理中到庭具結陳稱：車禍發生時，被告係行駛於行向車道
    上，並未侵入對向車道，因為那部車子（係指被害人駕駛之
    自小客車）的引擎聲很大聲，所以伊判斷他（係指被害人）
    的車速很快等語。證人蘇瑞春所述與被告供述相符，而且蘇
    瑞春當時開車跟著被告車輛後方，並不會有誤認的情形，其
    所述應可採信。
(二)而如前所述，本案兩車的撞擊點是在被告的車道內，如果當
    時兩車相撞是因為被告車輛先侵入對向車道，當發現前方有
    被害人車輛後，急速將車輛駛回自己的車道上，而被害人也
    為了閃躲已經侵入其車道的被告車輛，因而衝入被告原本車
    道，導致兩車相撞，則被告侵入對向車道之處與兩車撞擊點
    必須有相當距離，足以讓被告侵入對向車道後再駛回;此外
    也必須觀察現場跡證，研判被害人當時有無已經完成右轉彎
    進入車道後，為了閃避被告車輛，而有再轉左行駛的行為以
    資判斷。
(三)首先就被告車行狀況而言：
    (1)事故現場被告所行駛車道之機車道內，向右前斜向道路邊
      界單白實線後消失之煞車痕，經檢察官至現場履勘，該煞
      車痕輪寬13公分，二輪外緣輪距165公分，而被告駕駛之
      小貨車輪寬15公分，二後輪外緣輪距157公分，與上開煞
      車痕顯不相符，此有履勘筆錄及履勘照片可佐（見相驗卷
      第45頁、第81頁至第83頁、第88頁），是上開煞車痕非被
      告駕駛之小貨車煞車所造成，係與本件無關之第3人車輛
      留下，應屬無疑。至事故現場汽車道偏右側起，直線向北
      延伸後，左轉靠近雙黃線前終止，事故現場圖註記長24公
      尺之單一煞車痕，該煞車痕之紋路與被告之小貨車車輪胎
      紋係曲折型紋路不符（見相驗卷第83頁、第86頁、第87頁
      ），原審就上開二煞車痕於97年10月20日至現場履勘並做
      成勘驗筆錄（見原審卷第109頁至第111頁），同時並囑託
      臺東縣警察局對上開煞車痕形成之原因為鑑定，鑑定人亦
      認為上開二煞車痕與被告之小貨車無關，有鑑定報告在卷
      可參（見原審卷第123頁至第136頁），據此，上開二道煞
      車痕均非被告車輛煞車所留下，足堪認定。此雖不足證明
      被告依規定行駛於行向車道內，惟亦不得反面推論，作為
      認定被告侵入對向車道之佐證。也因此現場圖中所標示「
      Ｂ車（即被告車輛）煞車痕24公尺」之內容，顯然有誤。
    (2)證人乙○○在本院審理中鑑定稱：「假設...被害人過彎
      之後，係為了閃避已經侵入其車道的小貨車，因而偏向北
      上車道而與被告丙○○所駕駛的車輛相撞，...如果說這
      種狀況成立的話，被害人的車輛與被告丙○○的車輛，他
      們的接近速度，為兩者速度之加成，我們發現，第6個彎
      道與第7個彎道之間的距離，約為100公尺，所以如果兩部
      車行車的時速都是54公里的話，從彎道的兩端，到會車的
      時間約有3秒鐘的時間，速度愈快，會車時間愈短，所以
      說如果第二種狀況成立的話，就是被害人的車子煞車之前
      ，就發現被告丙○○的車子在南下的車道上逆向行駛，則
      依據相對速度小貨車必須遠在數十公尺之外，另外因為撞
      擊點，是在北上車道內，所以如果要符合撞擊點的位置，
      那小貨車勢必要進行小曲率半徑的急轉彎，被告丙○○的
      車輛即小貨車的重心比一般的小客車高，我們認為被告丙
      ○○的車子要進行小曲率半徑的急轉彎，小貨車會翻覆，
      而且撞擊的位置，很可能在南下的車道而不是北上的車道
      上」（本院卷第80頁）。並據提出鑑定分析報告（原審卷
      第175頁以下）認為「若為Ｂ車（被告車輛）於Ａ車（被
      害人車輛）車道上逆向行駛，則以相對速度而言，二車接
      近速度為二者速度加成，現場二個彎道間有約100公尺，
      二車速度假設為54km/hr，則會車時間僅約3秒，車速越高
      則會車時間越短，假設Ａ車右彎後發現Ｂ車逆向行駛，Ａ
      車開始煞車之前即已發現有障礙在南下機車道上，輔以Ａ
      車之煞車距離及雙方相對速度相加，則Ｂ車必需遠在數十
      公尺外，否則以二車若在極近狀態下，要從南下機車道逆
      向轉彎到北上機車道外側發生撞擊，則Ｂ車必需進行小曲
      率半徑急轉彎，Ｂ車將有翻覆可能，與當時在場第三人等
      供述亦有矛盾。則若Ｂ車逆向撞擊位置極可能在Ａ車車道
      內，且以雙方反應時間論之，撞擊形式應為對撞，與本案
      撞擊位置與形態均有不合。」，也認定被告車輛是在自己
      的車道中行駛。
    (3)而是否可以根據兩車毀損之情況研判行車狀態，鑑定人乙
      ○○課長鑑定稱；「我們再對照自小貨車受損的情形，車
      頭部分左右兩邊受損的情形，平均分佈於車頭兩邊，即車
      頭每個部位受力平均，再加上前面第9點的說明，我們推
      論要符合前面車輛受損及跡證分佈情形，被害人的車輛遭
      被告丙○○的車輛之左前角撞擊之後，被害人車輛約以右
      前輪為軸，順時針旋轉，以被害人車輛的側面擠壓被告丙
      ○○小貨車車頭正面，旋轉一定角度之後，兩車分離，這
      是自然的現象，小客車就停在現場所繪的最後位置，小貨
      車也是一樣。」（本院卷第79頁背面）。並未能推斷出被
      告駕車有侵入車道的狀況。而鑑定人詹丙源教授對於從兩
      車毀損狀況以推斷事故發生的兩車停留的位置，其鑑定意
      見與乙○○相同，但詹丙源教授卻認為「依甲車（即被害
      人車）之剎車痕走向，可知甲車是車身呈行向之左前斜之
      角度時，車身右側與乙車（被告車）整個車頭幾乎平齊時
      之碰撞」，並進而推論「乙車車頭碰撞甲車時，乙車車頭
      應係欲向右偏閃之狀態」，進而認定「乙車車身應已經跨
      越甲車行向之車道行駛」，有鑑定報告附卷可證（偵查卷
      第53頁）。然而從兩車撞毀的照片觀察，被害人之自小客
      車右側前、後車門受撞擊凹陷、車尾行李箱蓋脫落、右後
      輪上方葉板凹損、車頂則自右側向中央隆起，而被告之自
      小貨車車頭向右後擠壓嚴重受損、前擋風玻璃破裂、左右
      車門嚴重扭曲變形、車頭兩側之大燈及方向燈亦全部破裂
      損毀，除此之外，被告之小貨車幾無受損，以二車毀損狀
      況兩相比對，二車撞擊點應係被害人之右車側前、後門處
      及被告小貨車之左側車頭部位，應堪認定。就兩車毀損的
      狀況判斷，並無法推斷認定被告車頭是平齊地與被害人車
      身右側後方擦撞。既然無法做此推斷，也無從推論被告的
      車輛當時有先偏左行駛，於擦撞時再偏右轉彎，因而平齊
      地撞擊被害人車身右側後方。更且被害人車輛並不是只有
      車身右後門被撞，車身右前方也被擦撞，顯示被告車輛接
      觸被害人車輛的第一個點並不是被害人車輛右後方，反而
      是右前方，再參考乙○○課長前述分析，可知當時應該是
      被告車輛撞擊被害人車輛右前方，被告車頭被作用力帶往
      其右方，再撞擊被害人車身右後方，因此並無法據以推斷
      被告車輛有偏左後再偏右行駛的狀況。
    (4)綜上證據，被告行車應係在自己車道內。
（四）再就被害人是否有閃避侵入其車道車輛之駕駛動作而言：
    (1)由於在被害人的車道內留有20.8公尺因為輪胎與地面摩擦
      所留下的痕跡，詹丙源教授推論認定被害人張文龍在完成
      轉彎動作後，其車輛仍然留在自己車道內，此項推論的主
      要理由是依照相驗卷第17頁編號16號之照片，車道寬是3.
      4公尺，減掉左側輪胎刮痕1.1公尺，距離中心黃線還有2.
      3公尺，足以認定被害人當時過彎後，還在自己的車道內(
      原審卷第140頁)，而現場圖（相驗卷第7頁）所描繪的距
      離也是如此。不過這項推論，沒有考慮幾項因素，鑑定人
      乙○○認為「我認為遇到兩個困難點，一個係被害人當時
      煞車的方式無法確定，可能係拉手煞車，也有可能係腳踩
      ，另外的困難點係速度無法確定。如果說我們現地測量的
      結果，被害人車輛的滑痕一開始出現的地方，距離第7彎
      道結束點的地方，距離僅有9.8公尺，以及案發時間係晚
      上，被害人的精神狀況我們不知道，但這9.8公尺的行駛
      時間，以時速36公里來計算，所以9.8公尺僅需要1秒鐘就
      可以到達，我們會認為被害人過彎道反應時間越長，離彎
      道的時間越遠，我們認為這係中央警察大學的鑑定報告所
      沒有考慮的因素。」（本院卷第82頁背面）。可見詹丙源
      教授的推論尚有疑義。
    (2)而且該推論所依據的事證中，由於編號16照片，是從轉彎
      後的角度拍攝，並不是從轉彎前角度拍攝，而現場圖也把
      彎道劃成直線，因此看起來被害人行駛的路線是直線，在
      被害人車道所留下的輪胎痕似乎有偏左行駛的現象。但如
      果對照同頁編號15的照片，即可得知被害人當時確實是剛
      剛進入彎道，反而是被告車輛已經呈現直線的狀況。而根
      據公路總局第三區養護工程處覆函之公路圖(原審卷頁72
      以下)，在142K到143K的路上，被告的車道由往南往北，
      從小楠、舊廓子行經鉛橋都是相當筆直的道路，而被害人
      由北往南的車道，進入該處正是彎道的入口，可資佐證被
      害人當時是進入彎道。將此項道路因素考慮在內，再參考
      前述現場圖以及照片，便可推知，被害人車道的輪胎並沒
      有明顯往右行駛後再偏左的動作，甚至，繪製在現場圖中
      的輪胎痕，是筆直地衝向對向車道，而且兩條輪胎痕越到
      撞擊點越寬，顯見當時車輛已經處於不正常動作的狀態。
    (3)再從鑑定人乙○○為了完成鑑定所進行的錄影，「我們錄
      製之畫面，係從臺11線143公里到142公里北上的路段，另
      外一段係從141公里到142公里處南下的路段，分別從南向
      及北向方面錄製，我們將攝影機架設在車子裡面，我們係
      模仿駕駛人的行經路線，也就是駕駛人從車子裡面所看到
      角度，模仿被告蔣先生及被害人駕駛的路況，我們到現場
      有7、8次，最後決定以攝影機架設在車內的方式進行模擬
      ，分別從被告的行車路線以及被害人的行車路線錄製。」
      、「從錄製的畫面，我們可以看到被告進入肇事地點前，
      必須經過6個彎道，每個彎道之間的距離都不遠，而被害
      人的車輛在進入肇事地點前，只經過一個彎道，而肇事地
      點距離第6個彎道轉彎結束處，約有65公尺，距離第7個彎
      道結束處約有9.8公尺，也就是說肇事地點距離第7個彎道
      比較近」（本院卷第79頁），並經本院於審理時當庭勘查
      鑑定所錄製的光碟無誤。更可以確認被害人車輛駕駛車輛
      當時是進入第一個彎道，速度較快，而從其車道內所留下
      的輪胎擦痕，也看不出有任何先右轉彎再左轉彎的痕跡，
      反而是呈現成一條筆直衝往對向道路的擦痕。
    (4)而被害人的車速很快，業據證人蘇瑞春證述在卷，此從現
      場所留下的輪胎擦痕也可得確認。而一般車輛以高速經過
      右彎彎道，因車重及輪胎抓地力為固定值，為降低離心力
      之影響及避免翻覆，一般均以減速及靠近機車道以加大輪
      胎軌跡之曲率半徑的方式過彎，俟過彎後再回原車道，以
      被害人車輛之剎車痕觀察亦有相同之狀況，且剎車痕之起
      點在過彎後機車道上即開始產生（尚未回到正常之車道內
      ），故該處剎車之作用，應係起因於Ａ車縮小半徑過彎，
      但車輛速度仍過高所採取之動作，其後延續性之剎車痕跡
      至二車撞擊處，故可認為被害人剎車過程中均處於降低離
      心力影響之動作所致。足以推論被害人當時駕車並不是為
      了超車或者為了閃避而有於完成右轉彎後再偏左轉彎的情
      形，此亦據乙○○出具鑑定意見報告可參（原審卷第81頁
      ）。
    (5)綜上證據，也沒有發現確實之證據證明被害人當時在自己
      的車道有為了閃避侵入其車道之車輛而左斜向行駛。
五、從上述認定之事實，兩車相撞的撞擊點是在被告的車道內，
    沒有證據證明被告侵入對向車道，也沒有證據證明被害人為
    了閃避被告侵入其車道而向左斜向行駛。則根據現存證據，
    確實無法認定被告對於事故之發生確有過失。原審因而為無
    罪之諭知，並無不合，檢察官之上訴為無理由，應予駁回。
據上論斷，應依刑事訴訟法第368條，判決如主文。
本案經檢察官鍾忠孝到庭執行職務。
中    華    民    國    99    年    1     月    22    日
                   刑事庭審判長法  官  謝志揚
                               法  官  劉雪惠
                               法  官  賴淳良
以上正本證明與原本無異。
本件不得上訴。
中    華    民    國    99    年    1     月    22    日
                               書記官  邱廣譽


司法院資訊處製作；財團法人民間司法改革基金會備份。
